臺灣桃園地方法院刑事判決　　　　　　　　　　　　九十三年度訴字第一三一九號
　　公　訴　人　臺灣桃園地方法院檢察署檢察官
　　被　　　告　甲○○　男　四.
右列被告因違反毒品危害防制條例案件，經檢察官提起公訴（九十三年度毒偵字第二
一八一號），被告於本院準備程序中，就被訴事實為有罪之陳述，經本院告知簡式審
判程序意旨，並聽取公訴人及被告意見後，本院合議庭裁定依簡式審判程序審理，判
決如左：
    主  文
甲○○施用第一級毒品，累犯，處有期徒刑捌月。
    事  實
一、甲○○曾於民國八十九年間因竊盜案件，經臺灣高等法院九十年度上易字第八一
    八號判決判處有期徒刑八月確定，又於九十年間再因竊盜案件，經本院以九十年
    度易字第一五九五號判決判處有期徒刑十月確定，上開二案接續執行，並自九十
    年十一月二十七日起算其刑期，原指揮書執行完畢日期為九十二年五月二十六日
    ，依行刑累進處遇條例縮短刑期二十八日，而縮刑期滿日期為九十二年四月二十
    八（構成累犯）。另因施用第一、二級毒品案件，經本院於九十年一月十八日，
    以九十年度毒聲字第二九九號裁定送觀察、勒戒後，認有繼續施用毒品之傾向，
    並經本院以九十年度毒聲字第二五七六號裁定令入戒治處所施以強制戒治一年，
    後經本院於九十年十一月五日，以九十年度毒聲字第四四六四號裁定停止戒治，
    所餘戒治期間付保護管束，並於九十一年六月十二日保護管束期滿，由臺灣桃園
    地方法院檢察署檢察官於九十一年六月十九日，以九十一年度戒偵字第三七六號
    不起訴處分確定。詎仍未戒除毒癮，復於前述強制戒治執行完畢後五年內，於九
    十三年四月二十八日十二時許，在桃園縣龜山鄉○○路五號長庚紀念醫院林口分
    院復健大樓十二樓八號病房內，施用第一級毒品海洛因一次，嗣於九十三年四月
    二十九日十三時許，因另一竊盜案件經警移送至桃園縣政府警察局龜山分局時遭
    查獲。
二、案經桃園縣政府警察局龜山分局報請臺灣桃園地方法院檢察署檢察官偵查起訴。
　　理  由
一、本件被告甲○○所犯並非死刑、無期徒刑、最輕本刑為三年以上有期徒刑之罪或
    高等法院管轄第一審案件，而於準備程序進行中，被告先就被訴事實為有罪之陳
    述，經本院告知簡式審判程序之旨，並聽取公訴人、被告之意見後，由本院合議
    庭以裁定由受命法官獨任進行簡式審判程序，核先敘明。
二、訊據被告甲○○於本院審理中已坦承有於九十三年四月二十八日十二時許施用第
    一級毒品海洛因之情事不諱，而被告於九十三年四月二十九日十六時許為警查獲
    後所採集之尿液經送桃園縣衛生局以ＥＭＩＴ免疫分析法初驗，再以ＴＯＸＩ-
    ＬＡＢ薄層層析法複驗，被告之尿液呈現嗎啡陽性反應（海洛因屬嗎啡類毒品）
    ，而ＥＭＩＴ免疫分析法與ＴＯＸＩ-ＬＡＢ薄層層析法為不同之分析原理，尿
    液檢體同時引起二種檢測分析方法均呈偽陽性之機率極低，有桃園縣政府龜山分
    局被採尿人姓名編號對照表、桃園縣衛生局不法藥物尿液檢定書各一紙在卷可稽
    （見臺灣桃園地方法院檢察署九十三年度毒偵字第二一八一號偵查卷宗第二十三
    頁、第二十四頁）；又按海洛因係嗎啡經化學合成之半人工合成品，其藥（毒）
    性高於嗎啡，經吸食或注射進入人体，藉由人體代謝系統之新陳代謝，分解成藥
    （毒）性較低之嗎啡，由尿液排出人體，故於尿液中，以嗎啡成份檢出，此有憲
    兵司令部七十九年六月一日（七九）鑑驗字第○二七三號函、八十年六月十七日
    （八○）鑑驗字第二八一五號函、暨法務部調查局八十年三月二十八日（八○）
    發技一字第一八九八號函可稽，且服用海洛因二十四小時內約有服用量之百分之
    八十排泄於尿液中，其於尿液中可檢出之最長時限，受施用劑量、施用方式、個
    人體質、及其代謝情況等因素影響，因個案而異，一般可檢出之最長時限為服用
    後二至四日，此亦有行政院衛生署管制藥品管理局九十一年十月二十一日管檢字
    第一一一００二號函可按，依上開說明，被告前開自白之施用時間，係在採尿前
    二日內，其自白與事實相符，足認被告確有前開施用第一級毒品海洛因之犯行。
    又被告前因施用第一、二級毒品案件，經觀察、勒戒後，認有繼續施用毒品之傾
    向，依本院裁定令入戒治處所施以強制戒治一年，後經本院裁定停止戒治，所餘
    戒治期間付保護管束，並於九十一年六月十二日保護管束期滿，由臺灣桃園地方
    法院檢察署檢察官於九十一年六月十九日，以九十一年度戒偵字第三七六號不起
    訴處分確定，有不起訴處分書、臺灣桃園地方法院檢察署刑案資料查註紀錄表、
    臺灣高等法院全國前案紀錄表附卷可考，被告於強制戒治執行完畢後，五年內再
    犯本件施用第一級毒品犯行明確，應依法論科。
三、核被告所為，係犯毒品危害防制條例第十條第一項之施用第一級毒品罪。被告持
    有第一級毒品海洛因進而施用，其持有之低度行為應為其施用第一級毒品海洛因
    之高度行為所吸收，不另論罪。被告曾於八十九年間因竊盜案件，經臺灣高等法
    院九十年度上易字第八一八號判決判處有期徒刑八月確定，又於九十年間再因竊
    盜案件，經本院以九十年度易字第一五九五號判決判處有期徒刑十月確定，上開
    二案接續執行，並自九十年十一月二十七日起算其刑期，原指揮書執行完畢日期
    為九十二年五月二十六日，依行刑累進處遇條例縮短刑期二十八日，而縮刑期滿
    日期為九十二年四月二十八，有臺灣桃園地方法院檢察署刑案資料查註紀錄表、
    臺灣高等法院被告全國前案紀錄表可稽，被告於有期徒刑執行完畢後五年內，再
    犯本件有期徒刑之罪，為累犯，應依刑法第四十七條加重其刑。爰審酌被告施用
    毒品之動機、目的、手段，犯行所生之危害，已曾因相同犯行經觀察、勒戒及強
    制戒治等處遇後猶未能使其知所省惕，根絕施用毒品惡習，足徵其沾染甚深，惟
    被告坦承犯行犯後態度良好等一切情狀，量處如主文所示之刑。
據上論斷，應依刑事訴訟法第二百七十三條之一、第二百九十九條第一項前段，毒品
危害防制條例第十條第一項，刑法第十一條前段、第四十七條，判決如主文。
本案經檢察官張啟聰到庭執行職務。
中　　　華　　　民　　　國　　九十三　　年　　 十 　　月　　二十九　　　日
                              臺灣桃園地方法院刑事第五庭
                                      法  官  張明儀
右正本證明與原本無異。
如不服本判決，應於送達後十日內，向本院提出上訴狀。
                                      書記官  王嘉麒
中　　　華　　　民　　　國　　九十三　　年　　十一　　月　　  八  　　　日
附錄論罪科刑依據之法條：
毒品危害防制條例第十條
施用第一級毒品者，處六月以上五年以下有期徒刑。
施用第二級毒品者，處三年以下有期徒刑。
